【裁判字號】    97,消債更,28
【裁判日期】    971016
【裁判案由】    更生事件
【裁判全文】
臺灣士林地方法院民事裁定            97年度消債更字第28號
聲  請  人
即  債務人  甲○○
上列聲請人聲請消費者債務清理事件，本院裁定如下：
    主  文
聲請人甲○○自中華民國九十七年十月二十日十七時時起開始更
生程序。
    理  由
一、按債務人不能清償債務或有不能清償之虞，且無擔保或無優
    先權之債務總額未逾新臺幣（下同）1,200 萬元者，於法院
    裁定開始清算程序或宣告破產前，得向法院聲請更生，觀諸
    消費者債務清理條例第3 條、第42條第1 項規定自明。又法
    院開始更生程序之裁定，應載明其年、月、日、時，並即時
    發生效力，同條例第45條第1 項亦有明定。
二、聲請意旨略以：聲請人有不能清償債務情事，前曾於民國95
    年間依照「中華民國銀行公會會員辦理消費金融案件無擔保
    債務協商機制」請求共同協商債務清償方案，並協商成立，
    協商條件為每月還款23,874元。惟聲請人每月薪資僅約30,0
    00元，扣除每月生活必要支出及撫養父親費用後，顯不足履
    行協商條件。故聲請人確係因不可歸責於己，致履行協商條
    件顯有重大困難。且聲請人無擔保或無優先權之債務未逾1,
    200 萬元，復未經法院裁定開始清算程序或宣告破產，爰向
    本院聲請更生等語。
三、經查，聲請人所主張之上開事實，業據提出中華民國銀行公
    會會員辦理消費金融案件無擔保債務協商機制協議通知書影
    本（見本院卷第71至73頁）、薪資轉帳存摺內頁影本（見本
    院卷第14頁）、聲請人全戶戶籍謄本（見本院卷第62至64頁
    ）及財團法人金融聯合徵信中心當事人綜合信用報告之協商
    前置專用債權人清冊（見本院卷第40至44頁）等為證，核閱
    屬實，堪認為真正。佐諸聲請人於95年度所得僅340,480 元
    ，有聲請人95年度綜合所得稅各類所得資料清單在卷可稽（
    見本院卷第11頁），核閱屬實，堪認為真正。且聲請人扶養
    父親每月須負擔扶養費用5,000 元，個人生活費9,000 元、
    水電瓦斯費2,500 元，交通費3,000 元，合計19,500元之費
    用（至於12,000元房屋貸款為其母之債務，其母並非無工作
    能力，債務人尚有其他兄弟姊妹可分擔，故不列為聲請人之
    生活必要費用）。堪認足見聲請人每月收入扣除必要生活支
    出費用後尚不足履行上開協商條件。準此以觀，聲請人主張
    其有不可歸責於己之事由，致履行協商條件顯有困難，堪認
    為真實。此外，復查無聲請人有債務清理條例第6 條第3 項
    、第8 條或第46條各款所定駁回更生聲請之事由存在，聲請
    人聲請更生，應屬有據，爰裁定如主文。
中    華    民    國    97    年    10    月    16    日
                  民事第一庭  法      官  絲鈺雲
上為正本係照原本作成。
本件不得抗告。
中    華    民    國    97    年    10    月    16    日
                              書  記  官  高楚安


司法院資訊處製作；財團法人民間司法改革基金會備份。
